【裁判字號】    98,裁,2461
【裁判日期】    981022
【裁判案由】    戒嚴時期人民受損權利回復條例
【裁判全文】
最  高  行  政  法  院  裁  定
                                      98年度裁字第2461號
聲  請  人  甲○○
            乙○○
上列聲請人因與相對人法務部調查局間戒嚴時期人民受損權利回
復條例事件，對於中華民國98年3月5日本院98年度裁字第574號
裁定，聲請再審，本院裁定如下：
    主  文
再審之聲請駁回。
再審訴訟費用由聲請人負擔。
    理  由
一、按對於確定裁定聲請再審，應依行政訴訟法第283條準用同
    法第277條第1項第4款之規定表明再審理由，此為必須具備
    之程式。所謂表明再審理由，必須指明確定裁定有如何合於
    行政訴訟法第273條所定再審事由之具體情事，始為相當。
    倘僅泛言有再審事由而無具體情事者，仍難謂已合法表明再
    審理由，所為再審之聲請，即屬不合法。
二、聲請人戒嚴時期人民受損權利回復條例事件，循序提起行政
    訴訟，為臺北高等行政法院（下稱原審法院）93年度訴字第
    3857號判決駁回，聲請人仍不服，提起上訴，經本院以96年
    度判字第1781號判決駁回，聲請人對本院該判決提起再審之
    訴，經原審法院以96年度再字第99號判決駁回，聲請人再提
    起上訴，經本院97年度裁字第4797號裁定（下稱前裁定）駁
    回，聲請人以前裁定有行政訴訟法第273條第1項第1、9、13
    、14款之再審事由，向原審法院聲請再審，經原審法院以97
    年度再字第230號裁定（下稱原裁定）移送本院，聲請人對
    原裁定不服，提起抗告，經本院以抗告無理由，以98年度裁
    字第574號裁定（下稱原確定裁定）駁回。聲請人主張原確
    定裁定有行政訴訟法第273條第1項第1款所定事由，對之聲
    請再審，聲請再審意旨略謂：原確定裁定係承接臺北高等行
    政法院97年度再字第230號裁定，而該裁定僅係移送裁定而
    承接本院97年度裁字第4797號裁定，故本件聲請再審係針對
    本院97年度裁字第4797號裁定；本院97年度裁字第4797號裁
    定未命聲請人補正而逕行駁回；聲請人之父陳政敏當年被誣
    陷被捕移送警備總部自此失蹤2年音訊全無，如何能於被捕
    前辦妥退休手續，況被捕時年僅57歲尚未至退休年齡，依合
    理推定必可屆齡退休，原審法院及本院前確定判決均以公務
    人員保險法第28條第1項作為判決之唯一基礎駁回聲請人之
    訴，理由卻未說明為何公務人員保險法會和精神及名譽損害
    賠償有連帶，以及為何駁回聲請人以民法第195條求償理由
    等，適用法律錯誤云云。經核無非係就本件實體關係事實認
    定、證據調查及法律適用加以主張，而泛指有行政訴訟法第
    273條第1項第1款之再審事由，而對其所聲請再審之本院上
    開原確定裁定以其抗告無理由駁回其抗告，有如何合於法定
    再審事由，並未具體指及，顯未合法表明再審理由，揆諸首
    揭規定及說明，其再審之聲請，於法不合，應予駁回。
三、據上論結，本件聲請為不合法。依行政訴訟法第283條、第
    278條第1項、第104條、民事訴訟法第95條、第85條第1項前
    段、第78條，裁定如主文。
中    華    民    國    98    年    10    月    22    日
                    最高行政法院第一庭
                        審判長法官  楊  惠  欽
                              法官  曹  瑞  卿
                              法官  陳  金  圍
                              法官  王  碧  芳
                              法官  胡  方  新
以  上  正  本  證  明  與  原  本  無  異
中    華    民    國    98    年    10    月    23    日
                              書記官  郭  育  玎


司法院資訊處製作；財團法人民間司法改革基金會備份。
